# 备抵法计算存货跌价损失后如何计算销售成本？

提问人：wufaxian 时间：2022-07-23 22:02:31

回答人：chenyiwei
销售成本根据确认销售收入时点上该存货的账面价值（扣减减值准备后）计算。因此，存货跌价准备的转销数影响是冲减销售当期的营业成本的。

提问人：wufaxian 时间：2022-07-26 10:31:27
你的意思是：
12 月 10 日 购入存货 成本 5 元。
12 月 31 日 确认存货减值到 3 元。
账面 5 元， 跌价准备 2 元 登记到资产负债表上是5-2=3元 利润表确认 2 元管理费用
借 管理费 2 元
贷 存货跌价准备 2 元
第二年 1 月 卖出这笔存货
资产负债表上 5 元归零，跌价准备 2 元贵点零 。结转成本 3 元
借 销售成本 3 元
存货跌价准备 2 元
贷 存货 5 元
对吧。

回答人：chenyiwei
计提跌价准备时应借记“资产减值损失”。其他基本正确。